【裁判字號】    98,再易,12
【裁判日期】    980406
【裁判案由】    損害賠償
【裁判全文】
臺灣高等法院臺中分院民事判決  98年度再易字第12號
再審原告  甲○○原名李美芳）.
          送達代收人  乙○○.
再審被告  丙○○
上列當事人間損害賠償事件，再審原告對於中華民國97年11月25
日本院97年度上易字第392號確定判決提起再審，本院判決如下
：
    主  文
再審之訴駁回。
再審訴訟費用由再審原告負擔。
    事實及理由
一、本件再審原告主張略以：(一)本院九十七年度上易字第三九二
    號確定判決（下簡稱原確定判決），有當事人知他造之住居
    所，指為所在不明而與涉訟之再審事由。因再審原告因再審
    被告毆打成傷，而向原審法院聲請保護令，經原審法院以九
    十七年度暫家護字第三七六號、九十七年度暫家護抗字第四
    ０號，均載明送達代收人乙○○，地址為臺中市○區○○街
    三十三號，且再審原告於民國（下同）九十七年八月六日向
    原審法院訴請離婚，亦載明送達代收人乙○○，地址為臺中
    市○區○○街三十三號，此為再審被告所明知，惟本件原確
    定判決之送達住址，並非再審原告之住居所，致使再審原告
    無法應訊，並提出答辯，以致原確定判決為不利於再審原告
    之判決，自有民事訴訟法第四百九十六條第一項第六款規定
    之當事人知他造之住居所，指為所在不明而與涉訟之再審事
    由。(二)再審被告於網咖店毆打再審原告，經其提出刑事告訴
    ，並經法院諭知公訴不受理判決確定在案。又再審被告並非
    打零工為業，係經營加達企業社，以製造薩克斯風樂器而聞
    名國內外，從而原確定判決之認定，與事實不符，故原確定
    判決酌定慰撫金顯然過低，自有得為再審之再審理由等語，
    因而求為判決：(一)本院九十七年度上易字第三九二號確定判
    決廢棄。(二)上開廢棄部分，再審被告應給付再審原告新台幣
    （下同）七萬元，及自九十七年八月二十九日起至清償日止
    ，按周年利率百分之五計算之利息。(三)再審及前審訴訟費用
    均由再審被告負擔。
二、再審被告方面：本件未經言詞辯論，再審被告亦未提出書狀
    作何聲明或陳述。
三、本院依職權調閱本院九十七年度上易字第三九二號確定判決
    相關之民事卷宗。
四、按民事訴訟法第四百九十六條第一項第六款所謂當事人知他
    造之住居所，指為所在不明而與涉訟者，提起再審之訴，必
    須在其主觀上明知他造之住居所，故以不實之陳述，指為所
    在不明而與涉訟者，始足當之。再以此款提起再審之訴，以
    其受敗訴之判決者為限，並須就當事人知其住居所之事由負
    舉證責任。本件再審原告主張：伊因被再審被告毆打成傷，
    而向原審法院聲請保護令，經原審法院以九十七年度暫家護
    字第三七六號、九十七年度暫家護抗字第四十號，均載明送
    達代收人乙○○，地址為臺中市○區○○街三十三號，且伊
    向原審法院訴請離婚，亦載明送達代收人乙○○，地址為臺
    中市○區○○街三十三號，此為再審被告所明知，惟本件原
    確定判決之送達住址，並非伊之住居所，致使伊無法應訊，
    並提出答辯，以致原確定判決為不利於伊之判決，因而認有
    「當事人知他造之住居所，指為所在不明而與涉訟」之民事
    訴訟法第四百九十六條第一項第六款之再審事由等語。惟查
    ，再審原告於九十七年六月九日原審法院九十七年度易字第
    二二六九號傷害案件，行準備程序為人別訊問時，再審原告
    陳稱：「（法官問：告訴人〈即再審原告〉姓名、年齡、出
    生地、職業、住居所等事項？）李美芳（改名：甲○○）‧
    ‧‧住：臺中縣后里鄉○○路龍門巷五弄十號；居：臺中縣
    豐原市○○○路○段三五五號。」等語（見原審九十七年度
    附民字第三二一號卷第一頁），且再審原告於九十七年八月
    二十八日提出刑事附帶民事訴訟起訴狀，住址亦載明為臺中
    縣后里鄉○○路龍門巷五弄十號（見原審九十七年度訴字第
    一六八六號卷第四十頁），又於前訴訟原審時，再審原告亦
    依上開臺中縣豐原市○○○路○段三五五號住址為送達，並
    於九十七年八月二十八日到庭訴訟（見同上卷第二十三頁、
    三十一至三十九頁），復經本院前審向再審原告之住所為送
    達定於九十七年十一月十一日言詞辯論通知書予再審原告時
    ，因該處所業已出售（見本院前審卷第十四至十五頁），復
    向再審原告所陳報之居所為送達，業經其受僱人收受在案（
    見本院前審卷第十七頁），是本院前審既盡調查之能事，仍
    無從知悉再審原告之住所，始向再審原告所陳報之居所為送
    達，從而本院原確定判決所為之送達程序，並無違誤，且本
    院係依再審原告所陳報之住居而為送達，尚非再審被告為不
    實之陳報，是則再審原告認本件有民事訴訟法第四百九十六
    條第一項第六款規定之再審理由云云，殊無足取。
五、再審原告再以：再審被告於網咖店毆打伊，經伊提出刑事告
    訴，並經法院諭知公訴不受理判決確定在案，又再審被告並
    非打零工為業，係經營加達企業社，以製造薩克斯風樂器而
    聞名國內外，從而原確定判決之認定，與事實不符，故原確
    定判決酌定慰撫金顯然過低，自有得為再審之再審理由等語
    。惟查，本院前審程序係依據雙方當事人之主張、提出之證
    據，於調查、辯論後依職權所為裁量之結果，應屬於事實審
    取捨證據、認定事實之範圍，且本院原確定判決並於判決事
    實及理由欄詳細敘明認定之理由，此項職權之行使，並無違
    法不當之處，是再審原告據此提起再審之訴，難謂有據，為
    不可採。
六、綜上所述，再審原告對本院上開確定判決，提起再審之訴，
    為顯無理由，爰不經言詞辯論以判決駁回之。
七、據上論結，本件再審之訴為顯無理由，依民事訴訟法第五百
    零二條第二項、第五百零五條、第四百四十九條第一項、第
    七十八條判決如主文。
中    華    民    國    98    年    4     月    6     日
                  民事第六庭    審判長法  官  袁再興
                                      法  官  吳惠郁
                                      法  官  盧江陽
以上正本係照原本作成。
均不得上訴。
                                      書記官  陳玫伶
中    華    民    國    98    年    4     月    6     日
                                                      Ｖ


司法院資訊處製作；財團法人民間司法改革基金會備份。
